---
title: "Maxwell Methods"
author: "Arthur"
date: "2024-10-24"
output: html_document
---

```{r setup, include=FALSE}
knitr::opts_chunk$set(echo = TRUE)
```


# Introdução

escrever sobre o processo de reparametrização


## Função Densidade de Probabilidade 

escrever no formato latex
```{r}
dmax <- function(y, mu) {
  ((32 * y^2) / (pi^2 * mu^3)) * exp(-4 * y^2 / (pi * mu^2))
}
```

gráfico da função densidade para diferentes valores do parâmetro mu

```{r}
fromx <- 0
tox <- 2.5
yliminf <- 0
ylimsup <- 5

# Valores de mu
mu_values <- c(0.2, 0.5, 0.8, 1.2)
comp <- length(mu_values)


# Cores e tipos de linha
colors <- 1:comp
line_types <- 1:comp

{

curve(dmax(x, mu = mu_values[1]), from = fromx, to = tox, 
      lty = line_types[1], type = "l", 
      ylab = expression("f(y)"), ylim = c(yliminf, ylimsup), 
      col = colors[1], lwd = 2.0, cex.lab = 1.5)
  
  for (i in 2:length(mu_values)) {
    mu <- mu_values[i]
    curve(dmax(x, mu), from = fromx, to = tox, add = TRUE, lty = line_types[i], 
          col = colors[i], lwd = 2.0)
  }
  
  legend(x = (tox - 0.5), y = ylimsup, legend = sapply(mu_values, function(x) bquote(mu == .(x))),
         col = colors, lty = line_types, lwd = rep(4, comp), bty = "n", cex = 1.2)
}
```

## Função Acumulada

```{r}
pmax <- function(y, mu) {
  (2/sqrt(pi)) * gamma(3/2) * pgamma((4 * y^2)/(pi * mu^2), 3/2, lower.tail = TRUE)
}
```

```{r}

fromx <- 0
tox <- 2.5
yliminf <- 0
ylimsup <- 1

# Valores de mu
mu_values <- c(0.2, 0.5, 0.8, 1.2)
comp <- length(mu_values)


# Cores e tipos de linha
colors <- 1:comp
line_types <- 1:comp

{

curve(pmax(x, mu = mu_values[1]), from = fromx, to = tox, 
      lty = line_types[1], type = "l", 
      ylab = expression("f(y)"), ylim = c(yliminf, ylimsup), 
      col = colors[1], lwd = 2.0, cex.lab = 1.5)
  
  for (i in 2:length(mu_values)) {
    mu <- mu_values[i]
    curve(pmax(x, mu), from = fromx, to = tox, add = TRUE, lty = line_types[i], 
          col = colors[i], lwd = 2.0)
  }
  
  legend(x = (tox - 0.5), y = ylimsup, legend = sapply(mu_values, function(x) bquote(mu == .(x))),
         col = colors, lty = line_types, lwd = rep(4, comp), bty = "n", cex = 1.2)
}
```


## Função Quantílica

destacar que não tem forma fechada 

```{r}
qmax <- function(u, mu) {
  ext <- uniroot(function(x) pmax(x, mu) - u, interval = c(0, 1), tol = 1e-300, extendInt = "yes")$root
  return(abs(ext))
}
```

função geradora não é necessário comentar apenas colocar na simulação

## Função de Log-Verossimilhança

fazer gráfico
```{r}
loglik_max <- function(x, mu) {
  
  mu <- mu[1]  
  
  log_lik <- sum(log(dmax(x, mu)))
  
  return(log_lik)
}
```

```{r}
fromx <- 0
tox <- 10
yliminf <- -100
ylimsup <- 1

# Valores de mu
x_values <- c(1,4,8,12)
comp <- length(x_values)


# Cores e tipos de linha
colors <- 1:comp
line_types <- 1:comp

mu_values <- seq(fromx, tox, length.out = 100)

y_values <- sapply(x_values, function(x) sapply(mu_values, loglik_max, x = x))

# Plotagem
plot(mu_values, y_values[, 1], type = "l", lty = line_types[1], col = colors[1], 
     lwd = 2.0, xlab = expression(mu), ylab = expression("l(mu;y)"), 
     ylim = c(yliminf, ylimsup), cex.lab = 1.2)

# Adicionar as outras curvas
for (i in 2:comp) {
  lines(mu_values, y_values[, i], lty = line_types[i], col = colors[i], lwd = 2.0)
}

# Adicionar legenda
legend(x = (tox - 2.5), y = (ylimsup - 10), legend = sapply(x_values, function(x) bquote(x == .(x))),
       col = colors, lty = line_types, lwd = rep(4, comp), bty = "n", cex = 0.8)
```



# Trabalhos relacionados

citar principalmente o artigo do arthur lemonte

# Estudo Numérico
Vamos colocar o Código da simulaçao mas sem rodar obviamente e importar o txt com os resultados para fazer os gráficos
